【裁判字號】    99,訴,18
【裁判日期】    990630
【裁判案由】    違反妨害性自主罪等
【裁判全文】
臺灣雲林地方法院刑事判決                99年度訴字第18號
公  訴  人  臺灣雲林地方法院檢察署檢察官
被      告  Ｂ男姓名年籍住所.
被      告  乙○○
共      同
選任辯護人  簡承佑律師
            張育誠律師
上列被告因違反妨害性自主罪等案件，經檢察官提起公訴（98年
度偵字第3335號），本院判決如下：
    主  文
Ｂ男共同犯剝奪他人行動自由罪，處有期徒刑伍月，如易科罰金
，以新臺幣壹仟元折算壹日。又犯不能安全駕駛動力交通工具罪
，處有期徒刑月，如易科罰金，以新臺幣壹仟元折算壹日。應
執行有期徒刑柒月，如易科罰金，以新臺幣壹仟元折算壹日。緩
刑貳年。
乙○○共同犯剝奪他人行動自由罪，處有期徒刑伍月，如易科罰
金，以新臺幣壹仟元折算壹日。緩刑貳年。
Ｂ男、乙○○被訴共同強制猥褻部分，均無罪。被訴傷害部分，
均公訴不受理。
    事  實
一、構成犯罪事實：
    甲○因聽聞其母遭其大嫂A 女（代號00000000，姓名年籍均
    詳卷，以下稱A 女）辱罵，心生不滿，於民國98年6 月17日
    晚間6 時許，在其家中及A 女住所（住所均詳卷）對面友人
    家中與另一友人乙○○共同飲用啤酒9 瓶後，已達不能安全
    駕駛交通工具之程度，竟於同日晚間10時30分許，與乙○○
    基於剝奪他人行動自由之犯意聯絡，共同至A 女住所強行將
    A 女拖上甲○所駕駛車牌號碼○○○○號自小客車，由乙○
    ○持毛巾綁住A 女雙手後，坐在後座看管A 女，由甲○駕車
    上路，將之載往雲林縣○○鄉○○村某處，藉此方式剝奪A
    女之行動自由。嗣於剝奪行動自由期間，甲○手持刀子1 把
    於A 女面前揮舞，並向A 女恫嚇稱：給妳住院好嗎？妳老公
    跟媽媽同姓，我跟爸爸同姓，妳老公以後會分得的財產比較
    多，妳還不對媽媽好一點？再給妳一次機會，要對媽媽好一
    點，不然我會再打妳云云，致A 女心生恐懼。迨至同日晚間
    12時許，甲○及乙○○始在雲林縣○○鎮○○里○○國小旁
    之籃球場，將A 女釋放下車，讓其離去，A 女遭剝奪行動自
    由共約1 小時30分鐘。A 女於獲釋後，立即報警處理，並經
    警於98年6 月18日凌晨1 時15分許，對甲○施以酒精濃度測
    試，測得其呼氣酒精濃度達每公升0.73毫克。
二、案經A 女訴由雲林縣警察局虎尾分局報告臺灣雲林地方法院
    檢察署檢察官偵查起訴。
    理  由
甲、程序方面（證據能力部分）：
一、按被告之自白，非出於強暴、脅迫、利誘、詐欺、疲勞訊問
    、違法羈押或其他不正之方法，且與事實相符者，得為證據
    ；被告陳述其自白係出於不正之方法者，應先於其他事證而
    為調查。該自白如係經檢察官提出者，法院應命檢察官就自
    白之出於自由意志，指出證明之方法，刑事訴訟法第156 條
    第1 項、第3 項分別定有明文。如被告之自白，係出於不正
    之方法，並非自由陳述，即其取得自白之程序，已非適法，
    則不問自白內容是否確與事實相符，因其非係適法之證據，
    即不能採為判決基礎，故審理事實之法院，遇有被告對於自
    白任意性提出抗辯時，應先於其他事實而為調查（最高法院
    23年上字第868 號判例意旨參照）。又被告之自白須出於任
    意性始有證據能力，法院才能採為認定犯罪事實之裁判基礎
    ，在自白是否出於任意性有疑義時，應先對自白之任意性為
    調查。而決定自白是否出於任意性，應就客觀之訊問方法及
    被告主觀之自由意思，綜合全部事實而為具體之判斷（最高
    法院96年度台上字第3102號判決意旨參照）。被告之自白，
    須非出於強暴、脅迫、利誘、詐欺、疲勞訊問、違法羈押或
    其他不正方法，且與事實相符者，始得採為認定被告犯罪事
    實之證據，此觀刑事訴訟法第156 條第1 項規定甚明。此項
    證據能力之限制，係以被告之自白必須出於其自由意志之發
    動，用以確保自白之真實性，故被告之自由意志，如與上揭
    不正方法具有因果關係而受影響時，不問施用不正方法之人
    是否為有訊問權人或其他第三人，亦不論被施用不正方法之
    人是否即為被告，且亦不以當場施用此等不正方法為必要，
    舉凡足以影響被告自由意志所為之自白，均應認為不具自白
    任意性，方符憲法所揭示「實質正當法律程序」之意旨。又
    若被告先前受上開不正之方法，精神上受恐懼、壓迫等不利
    之狀態，有事實足證已延伸至其後未受不正方法所為之自白
    時，該後者之自白，仍不具有證據能力（最高法院95年度上
    字第1365號判決意旨可參）。本件被告甲○以其於98年7 月
    22日之警詢筆錄、乙○○以其於98年7 月22日、98年7 月25
    日之警詢筆錄係遭員警脅迫按照筆錄朗讀為由，否認其警詢
    筆錄供述之證據能力，經查：
  (一)經本院於準備程序中勘驗被告甲○於98年7 月22日之警詢錄
    音光碟，於甲○否認強制猥褻之情形下，警員即向甲○表示
    ：「老實講，檢察官要再給你一次機會。你若要圓謊話，是
    無法做到的。我再問你，你無法回答，你就無法圓你的謊話
    了。....你若要圓謊話，我會問到你無法回答。照實講實情
    是如何，檢察官要給你機會，你若不照實講，我這份筆錄就
    是這樣了。... 。講實在的，你們只是碰到她，罪很輕，不
    要在那邊辯，你要圓謊話，無法做到的。是你當初是不是心
    想有碰到她也沒關係？」、「照實說。我是跟你說真的，檢
    察官要給你機會，不是說我在這裡逼殺你們，我問你會問到
    你沒辦法回答。我不騙你。你就把過程說給我聽而已，有很
    困難嗎？」、「承認錯誤沒什麼，男子漢要擔當，有就有，
    沒有就沒有，檢察官說你有承認要原諒你。如果不承認，看
    你要判幾年。我旁邊的同事剛也跟你說，犯後態度很重要。
    你把過程說出來。」、「想看看，你有承認，檢察官一定會
    原諒你，可是你要把過程說給人聽，說給檢察官聽。」，此
    有本院勘驗筆錄附卷可稽（見本院卷第94-97 頁），而被告
    在警員多次提及：「檢察官要給你機會」、「你們只是碰到
    她，罪很輕」、「檢察官說有承認要原諒你，如果不承認，
    看要判幾年」等語脅迫、利誘下答稱：「好啦」、「有啦」
    ，並詢問警員：「做這樣不知會不會被關？」，警員又答稱
    ：「不會，我就說你要承認，只有摸而已。不過你要承認，
    這樣才是知道錯誤，知道悔改。不承認就慘了，我不騙你。
    」（見本院卷第95頁、第96頁背面），顯見警員之上開不正
    之訊問方法確已影響被告甲○主觀之自由意思，甲○係於警
    員脅迫、利誘之下，始依其意思陳述，其於警詢中不利於己
    之自白，顯非出於自由意志下之陳述，應無證據能力。
  (二)乙○○於98年7 月22日之警詢筆錄，並非全程錄音，乙○○
    於中斷錄音後，雖有坦承強制猥褻之犯行，然該部分警員及
    乙○○之發問及回答均係依照業已繕打完畢之內容覆述情形
    ，顯然非以一問一答，邊繕打筆錄邊詢問之方式製作，顯係
    由被告依照警詢筆錄記載內容朗讀之事實，業據本院勘驗乙
    ○○之警詢錄音光碟無誤，有勘驗筆錄在卷可稽（見本院卷
    第93頁背面至第94頁、第97頁背面至第98頁），而由被告於
    錄音中斷後，隨即承認強制猥褻之犯罪事實，並以朗讀警詢
    筆錄之方式錄音此過程觀之，乙○○於警詢中之自白，應係
    出於警員以不正方法取供所得，而不具任意性，自不得作為
    證據使用。否則員警有何中斷錄音之必要？中斷錄音後，乙
    ○○又為何立即以朗讀業已繕打完成之筆錄之方式，承認強
    制猥褻之犯罪事實？足見該自白之取得，應不具任意性。至
    於乙○○於98年7 月25日之警詢筆錄，雖係採一問一答方式
    製作，然筆錄之詢問員警及製作員警均與98年7 月22日相同
    ，且由被告乙○○對於員警詢問：「你只有摸她？」、「你
    在山上涉嫌妨害自由、強制猥褻，沒有拿其他犯罪工具，對
    嗎？是不是這樣？」等問題時，僅答以：「嗯」、「無。是
    」等語，此業經本院勘驗乙○○98年7 月25日警詢錄音光碟
    ，並製有勘驗筆錄可稽（見本院卷第98頁背面），足見被告
    乙○○於當天製作筆錄時仍未能侃侃而談，其心理仍處於遭
    員警壓迫之狀態甚明，其精神受壓迫之不利狀態，既已延伸
    至98年7 月25日製作警詢筆錄之時，則參照上開最高法院見
    解，該筆錄仍不具有證據能力。
二、依司法院大法官解釋釋字第582 號解釋理由書，共同被告於
    審判外之陳述，應依刑事訴訟法第159 條第1 項之規定來認
    定得否作為證據。參酌該條項之立法說明，條文所謂「法律
    有規定者」，係指同法第159 條之1 至第159 條之5 、第20
    6 條等規定，或其他法律特別明文者，來認定是否具有證據
    能力。則依同法第159 條之2 之規定及其立法說明，除具有
    較可信之特別情況者外，司法警察官或司法警察訊問被告所
    得之供詞，不得為證據。經查：甲○及乙○○於98年6 月18
    日之警詢筆錄，對於彼此而言，均屬共同被告於審判外之陳
    述，而檢察官並未釋明該筆錄作成時有較可信之特別情況，
    故不具有證據能力。
三、次按，證人、鑑定人依法應具結而未具結者，其證言或鑑定
    意見，不得作為證據。刑事訴訟法第158 條之3 定有明文。
    證人A 女於98年7 月16日之偵訊筆錄，檢察官於偵訊過程中
    雖已諭知具結之義務及偽證之處罰，並命證人朗讀結文後具
    結（見第0000000000號警卷第17頁，下稱「9681警卷」），
    然經遍查全卷並無證人A 女當日之結文，則依上開刑事訴訟
    法第158 條之3 規定，亦無證據能力，不得作為證明被告有
    罪之證據。惟本院仍得以之作為彈劾證據，用來爭執A 女陳
    述之證明力（參最高法院94年度台上字第6811號判決意旨）
    。
四、另按，被告以外之人於偵查中向檢察官所為陳述，除顯有不
    可信之情況者外，得為證據。刑事訴訟法第159 條之1 第2
    項定有明文。檢察官在偵查中對被告以外之人所為之偵查筆
    錄，性質上屬傳聞證據，惟刑事訴訟法規定檢察官代表國家
    偵查犯罪、實施公訴，依法其有訊問被告、證人及鑑定人之
    權，證人、鑑定人並須具結，而實務運作時，檢察官偵查中
    向被告以外之人所取得之陳述，原則上均能遵守法律規定，
    不致違法取供，其可信度極高，職是，被告以外之人前於偵
    查中已具結而為證述，除反對該項供述得具有證據能力之一
    方，已釋明「顯有不可信之情況」之理由外，不宜遽指該證
    人於偵查中之陳述不具證據能力。經查，A 女於98年10月14
    日在檢察官面前之證述筆錄（見偵卷第38-40 頁），係檢察
    官令其以證人身分具結後所為之證述，有該證人結文附卷可
    稽（見偵卷第42頁），被告甲○、乙○○及其辯護人均未提
    及檢察官在訊問時有不法取供之情形，亦未釋明上開證人之
    證述有何顯不可信之情況，依上開規定，上開證人在檢察官
    之證述筆錄，自得作為本案證據使用。
五、再按，被告以外之人於審判外之陳述，雖不符刑事訴訟法第
    159 條之1 至之4 等4 條規定，而經當事人於審判程序同意
    作為證據，法院審酌該陳述作成時之情況，認為適當者，亦
    得作為證據。同法第159 條之5 第1 項定有明文。經查，除
    證人A 女於98年10月14日在檢察官面前之證述筆錄外，本判
    決後開引用各該被告以外之人於審判外之陳述，原則上均不
    得作為證據使用，惟被告甲○、乙○○及其辯護人在本院審
    理中均明示同意上開證據有證據能力（見本院卷第26頁、第
    30頁、第33-34 頁、第152 頁及其背面），本院審酌上開證
    據製作時之情況，並無違法不當之情事，認為以之作為證據
    應屬適當，揆諸前開規定，應認該等供述證據例外具有證據
    能力。
乙、實體方面：
壹、有罪部分：
一、證明力部分：
  (一)上開剝奪他人行動自由、不能安全駕駛動力交通工具之犯罪
    事實，業據被告甲○、乙○○於本院審理中坦承不諱，核與
    證人A 女於98年10月14日偵查中之證述（見偵卷第38-40 頁
    ）、及D 女（甲○之母，姓名年籍資料均詳卷）之證述（見
    本院卷第128 頁背面）相符，並有真實姓名對照表（附於96
    81警卷第61頁牛皮紙袋內）、財團法人天主教○○醫院受理
    家庭暴力事件驗傷診斷書（附於偵卷第48頁牛皮紙袋內之編
    號6 證物）、酒精測定紀錄表（見第0000000000號警卷第14
    頁，下稱「8692警卷」）、雲林縣警察局○○分局勘查採證
    同意書（見9681警卷第54頁）、內政部警政署刑事警察局民
    國98年9 月8 日刑醫字第0980109095號鑑驗書（見偵卷第17
    頁及其背面）、A 女受傷照片5 幀（附於偵卷第48頁牛皮紙
    袋內之編號6 證物）、○○○○號自用小客車採證照片21幀
    （見9681警卷第42-52 頁）附卷可資佐證，被告之自白核與
    上開積極證據相吻合，應與事實相符，可予採信。
  (二)綜上，本案事證明確，被告甲○剝奪他人行動自由、不能安
    全駕駛動力交通工具之犯行，被告乙○○剝奪他人行動自由
    之犯行，均可資認定，應予依法論科。
二、論罪科刑之理由：
  (一)按上訴人剝奪告訴人之行動自由及以恐嚇危害安全，均為達
    使告訴人清償債務之目的，則上訴人於妨害自由行為繼續中
    ，嚇稱如不還錢，馬上撕票，並埋於地下等語，自屬包含於
    妨害告訴人行動自由之同一意念中，縱其所為，合於刑法第
    305 條恐嚇危害安全之情形，仍應視為剝奪行動自由之部分
    行為。最高法院81年度台上字第2167號判決意旨參照。核被
    告甲○所為，係犯刑法第185 條之3 服用酒類不能安全駕駛
    動力交通工具而駕駛罪、第302 條第1 項剝奪他人行動自由
    罪。被告乙○○所為，係犯刑法第302 條第1 項剝奪他人行
    動自由罪。另被告甲○剝奪A 女之行動自由及恐嚇A 女，均
    係因認A 女辱罵其母，為使A 女改善對其母之態度所為，則
    被告甲○於妨害自由行為繼續中，持刀向其恫嚇稱如不對媽
    媽好一點，還會再打妳等語，自係包含於剝奪A 女行動自由
    之同一意念中，應視為剝奪行動自由之部分行為，應依刑法
    第302 條第1 項論處，不再另論恐嚇危害安全罪。檢察官認
    應另行成立恐嚇危害安全罪，容有誤會，併此敘明。
  (二)被告甲○與乙○○就剝奪他人行動自由之犯行，具有犯意聯
    絡及行為分擔，應論以共同正犯。
  (三)被告甲○所犯上開數罪，犯意各別，罪名不同，應分論併罰
    之。
  (四)爰審酌被告甲○與乙○○於深夜共同剝奪A 女之行動自由達
    1 小時30分，甲○並持刀恐嚇A 女，造成A 女極大恐懼，且
    甲○於呼氣酒精濃度高達每公升0.73毫克之情形下，仍於深
    夜駕駛自小客車，對交通安全造成危害，犯罪情節不輕，惟
    念甲○係因得知其母遭A 女辱罵，一時氣憤，於酒醉情形下
    ，為教訓A 女始與乙○○為本件犯行，被告二人於本院審理
    中均已坦承犯行，犯後態度良好，並與A 女已達成和解，此
    有和解書1 紙在卷可證（見本院卷第138 頁），足見被告二
    人悔意甚深，又被告二人均無前科，此有臺灣高等法院被告
    前案紀錄表在卷可參（見本院卷第2 、4 頁），素行良好，
    暨甲○為國中畢業，乙○○為高中肄業，智識程度均較低等
    一切情狀，分別量處如主文所示之刑，並均諭知易科罰金之
    折算標準，甲○部分並定其應執行刑。
  (五)被告二人於犯罪後已與告訴人A 女達成和解，而其均未曾因
    犯罪受有期徒刑以上刑之宣告，業如前述，足見被告二人平
    日素行良好，犯後並深表悔悟，僅係因一時失慮致罹刑典，
    經此偵、審程序之教訓，當知所警惕，信無再犯之虞，本院
    以為所宣告之刑以暫不執行為適當，爰均併予宣告緩刑2 年
    ，以啟自新。
  (五)被告二人所用以綁住A 女雙手之毛巾及被告甲○所持以恐嚇
    A 女之刀子，均未扣案，且無證據證明為被告二人所有，為
    免日後執行之困難，爰不宣告沒收，附此敘明。
貳、無罪部分：
一、公訴意旨略以：被告甲○、乙○○於98年6 月17日晚間10時
    30分許將A 女載往雲林縣○○鄉○○村某處後，利用A 女害
    怕之心理，共同基於強制猥褻之犯意聯絡，先後以手撫摸A
    女性器官、胸部，因認被告二人均涉犯刑法第224 條之1 共
    同強制猥褻罪嫌。
二、按犯罪事實應依證據認定之，無證據不得認定犯罪事實。不
    能證明被告犯罪者，應諭知無罪之判決。刑事訴訟法第154
    條第2 項、第301 條第1 項分別定有明文。而事實之認定，
    應憑證據，如未能發現相當證據，或證據不足以證明，自不
    能以推測或擬制之方法，為裁判基礎，且認定犯罪事實所憑
    之證據，雖不以直接證據為限，間接證據亦包括在內，然而
    無論直接證據或間接證據，其為訴訟上之證明，須於通常一
    般之人均不致有所懷疑，而得確信其為真實之程度者，始得
    據為有罪之認定，倘其證明尚未達到此一程度，而有合理懷
    疑存在，無從使事實審法院得有罪之確信時，即應諭知被告
    無罪之判決。又告訴人之指訴，係以使被告判罪處刑為目的
    ，故多作不利於被告之陳述，自不得以其指訴為被告犯罪之
    唯一證據。最高法院84年度台上字第5368號判決參照。又刑
    事訴訟法第161 條第1 項規定：檢察官就被告犯罪事實，應
    負舉證責任，並指出證明之方法。因此，檢察官對於起訴之
    犯罪事實，應負提出證據及說服之實質舉證責任。倘其所提
    出之證據，不足為被告有罪之積極證明，或其指出證明之方
    法，無從說服法院以形成被告有罪之心證，基於無罪推定之
    原則，自應為被告無罪判決之諭知。
三、本件檢察官認被告二人涉犯共同強制猥褻之犯行，無非係以
    被告二人之自白、被害人A 女之證述為憑。訊據被告二人固
    坦承有於98年6 月17日晚間將A 女載往雲林縣○○鄉○○村
    之事實，惟堅決否認有強制猥褻之犯行，被告甲○辯稱：當
    天是怕太晚在A 女家講話會吵到鄰居，才把她拉到車上載到
    ○○，並沒有把她的衣服撕破，也沒有摸她的身體等語，被
    告乙○○辯稱：當天並沒有將A 女的衣服撕破，摸她的下體
    等語。辯護人則為被告辯護稱：被告二人於警局之自白均非
    出於其自由意志而無證據能力，告訴人A 女於98年6 月18日
    凌晨至警局報案時，並未提及有遭強制猥褻之事實，於偵訊
    中始向檢察官告知遭被告二人強制猥褻，且說詞反覆，不足
    採信等語。
四、本院之判斷：
  (一)證人A 女固於本院到庭證稱：被告二人將我載到山上後，拉
    我出車外，甲 ○就說要踢我到山下，另一個人（指乙○○）
    說要先跟我做愛後，再踢我下去；被告兩個人拉住我的衣服
    ，摸我的身體，當時我的手臂被綁起來，放在胸前，沒辦法
    動，他們就在衣服外面摸我的身體，我一直反抗，一直掙扎
    ，後來看到一輛機車經過，被告就把我拉到車上；被告是摸
    我的胸部、後背、大腿、肩膀；在警局時有跟警察說被摸身
    體，但是警察和我先生是朋友，我先生叫警察從輕處理，警
    察才沒有把這一段記在筆錄上，警察當時也有看到我的胸部
    露出來等語（見本院卷第118 頁背面至第127 頁）。然證人
    A 女之證述有下述瑕疵，不足採信：
  A 女於98年7 月16日偵查中證稱：被告二人一起用手隔著衣
    服摸、捏我的胸部及上半身（見9681警卷第18頁），於98年
    10月14日檢察官面前又證稱：（他們二個有無摸你胸部及下
    體？）他們摸我全身，我就在反抗（見偵卷第39頁）。證人
    A 女就被告二人究竟摸其身體何部位，前後所述反覆不一，
    已有可疑。
  A 女於98年10月14日偵查中又證稱：他們將我拉出車外，之
    後一人一邊將我的衣服撕開，就開始摸我全身；當時胸部有
    露出來，警察也有看到云云（見偵卷第39頁）。然證人即案
    發翌日製作A 女警詢筆錄之員警丙○○到庭證稱：我們去A
    女家裡，發現她不在家，在朋友家裡，我們認為她有家暴情
    況，就把她接到派出所去，接到派出所去，我們發現她頭部
    有受傷，就請救護車把她送醫，她當時的穿著很正常，衣服
    沒有破，大家都沒有覺得她有什麼奇怪的地方等語（見本院
    卷第149 頁及其背面），是案發後於第一時間見到A 女之警
    員業已否認A 女當時有任何異樣。再者，A 女於案發當時所
    穿著之衣服為薄紗，僅肩帶部分有撕裂，左上方破掉3 公分
    ，右上方破掉4 公分，其餘部分均完整，此經本院當庭勘驗
    扣案衣服屬實（見本院卷第127 頁、第156 頁），並有照片
    5 幀附卷可資佐證（見本院卷第頁），則以該衣服破裂之程
    度，尚不足以達到露出胸部之地步。更何況倘A 女所證稱被
    告二人一人一邊將衣服撕開、摸胸部、後背、肩膀、其一直
    掙扎、反抗等情為真，則以其當晚穿著之薄紗衣服，應早已
    為被告二人所撕破，而非僅肩帶有部分撕裂。是A 女前揭證
    述，實有悖於常情。至於該衣服肩帶部分固有些許撕裂之情
    形，然A 女當晚於遭被告甲○毆打及強拉至自小客車上時，
    曾與被告二人互為拉扯、反抗，此業據被告甲○於偵查中供
    承在卷（見偵卷第32頁），是尚難據此即為不利於被告之認
    定。
  A 女於98年6 月17日深夜為被告二人強拉至車上，並搭載其
    前往○山，途中甚至為被告甲○持刀恐嚇，內心當已驚恐不
    已，如有再遭被告二人強制猥褻，於其獲釋立即前往警局報
    案之情形下，即應將其遭被告二人強制猥褻之事實告知警方
    ，然觀其於98年6 月18日於警局所製作之筆錄中，僅告知警
    員被告二人對其有傷害、妨害自由、恐嚇之事實，絲毫未提
    及被告二人有強制猥褻之犯行，此觀A 女98年6 月18日之警
    詢筆錄自明（見8692警卷第2 、3 頁）。A 女對此雖於本院
    證稱因其丈夫與警員為朋友，要求警員從輕處理云云（見本
    院卷第122 頁），然A 女於98年7 月16日檢察官詢問「為何
    先前於警詢時，沒有提出強制猥褻之告訴？」時，係答稱：
    「因為我聽不懂，但當時我有跟警察說。」（見9681警卷第
    18頁），並未提及其丈夫向警員說情之事，參以A 女製作警
    詢筆錄之警員丙○○於本院具結證稱：做筆錄只有被害人到
    場，並未提到有被猥褻的事情，那是過兩三天已經把她安置
    到社會局後，才接到有被猥褻的事，她穿的衣服都是後來再
    到社會局去拿回來等語（見本院卷第150 頁及其背面），是
    A 女上開有關被告二人對其強制猥褻之證述，前後說詞矛盾
    不一，難以信其為真實。
  (二)至於被告二人雖曾於警詢中自白對A 女有強制猥褻之事實，
    然此部分自白並不具有任意性而無證據能力，業如上述，而
    A 女之證述亦存有嚴重之瑕疵而不足採信，本院對於A 女是
    否有遭被告二人共同強制猥褻，存有合理之懷疑。況且被告
    甲○與A 女為叔嫂之關係，當日甲○之所以強行將A 女押至
    山上，目的在於使A 女能夠孝順其母，斷不至於猥褻A 女或
    令乙○○猥褻之。是本件公訴人所提出之證據，實不足為被
    告甲○、乙○○就強制猥褻部分有罪之積極證明，無從說服
    本院以形成被告二人就此部分有罪之心證，依前開條文及判
    決意旨，自應為被告二人強制猥褻部分無罪判決之諭知。
、公訴不受理部分：
一、公訴意旨另以：被告甲○與乙○○於98年6 月17日晚間10時
    30分許，基於傷害人身體之犯意聯絡，前往A 女住處（地址
    詳卷），共同毆打A 女，致A 女受有前額血腫、上唇擦傷、
    右肘瘀傷之傷害，因認被告二人均涉犯刑法第277 條第1 項
    傷害罪嫌。
二、按告訴乃論之罪，告訴人於第一審辯論終結前，得撤回其告
    訴，又告訴經撤回者，法院應諭知不受理之判決。刑事訴訟
    法第238 條第1 項、第303 條第3 款分別定有明文。
三、經查：本件起訴書認被告二人就傷害部分係觸犯刑法第277
    條第1 項之罪，依同法第287 條前段之規定，須告訴乃論。
    茲據告訴人A 女具狀撤回此部分之告訴，有刑事撤回狀1 紙
    在卷可考（見本院卷第134 頁），揆諸前揭規定，自應就此
    部分為不受理之判決。
肆、應適用之法條：
  (一)刑事訴訟法第299 條第1 項前段、第301 條第1 項、第303
    條第3 款。
  (二)第28條、第185 條之3 、第302 條第1 項、第51條第5 款、
    第41條第1 項前段、第74條第1 項第1 款。
  (三)刑法施行法第1 條之1 。
本案經檢察官陳靜慧到庭執行職務。
中    華    民    國    99    年    6     月    30    日
                  刑事第四庭  審判長法  官  吳福森
                                    法  官  王素珍
                                    法  官  吳錦佳
以上正本證明與原本無異。
如不服本判決應於收受判決後10日內向本院提出上訴書狀，並應
敘述具體理由；其未敘述上訴理由者，應於上訴期間屆滿後20日
內向本院補提理由書（均須按他造當事人之人數附繕本）。「切
勿逕送上級法院」。
                                    書記官  謝璧卉
中    華    民    國    99    年    6     月    30    日
附錄本案論罪科刑法條全文：
中華民國刑法第185 條之3 ：
服用毒品、麻醉藥品、酒類或其他相類之物，不能安全駕駛動力
交通工具而駕駛者，處1 年以下有期徒刑、拘役或科或併科15萬
元以下罰金。
中華民國刑法第277 條：
傷害人之身體或健康者，處3 年以下有期徒刑、拘役或1 千元以
下罰金。
犯前項之罪因而致人於死者，處無期徒刑或7 年以上有期徒刑；
致重傷者，處3 年以上10年以下有期徒刑。

司法院資訊處製作；財團法人民間司法改革基金會備份。
